

PERFIL

Ingeniero Electricista con más de 18 años de experiencia en el rubro eléctrico y electromecánico, he realizado trabajos en distintas zonas geográficas, costa sierra y selva, hasta los 5400 msnm. Cuento con amplia experiencia en residencia y en supervisión de obras en Redes Eléctricas de Alta Media y Baja tensión, proyectos de instalación, remodelación y/o mantenimiento para Distribución, de Sistemas Infraestructuras Civiles e Industriales, Plantas de bombeo de agua y Saneamiento, Unidades Mineras y Electrificación Rural.

Analista y gestor de proyectos de mediana y gran envergadura, con capacidad de gerenciar la ejecución de las mismas.

Compromiso y responsabilidad en mi actividad laboral.

DOMICILIO

Pasaje Ciro Alegría Nº 118

Distrito El Tambo Provincia Huancayo Región Junín

CONTACTO

TELÉFONO: 942627074

CORREO ELECTRÓNICO: jackperaltadelao@gmail.com jp_delao@hotmail.com

AFICIONES

- La lectura
- El deporte
- Viajar al interior del Perú

JACK URBANO PERALTA DELAO

INGENIERO ELECTRICISTA - CIP 124234

EDUCACIÓN

INGENIERO ELECTRICISTA

UNIVERSIDAD NACIONAL DEL CENTRO DEL PERÚ - UNCP

FACULTAD DE INGENIERÍA ELÉCTRICA Y ELECTRÓNICA 2007 – 2002

MAESTRÍA EN TECNOLOGÍA ENERGÉTICA UNIVERSIDAD NACIONAL DEL CENTRO DEL PERÚ - UNCP

FACULTAD DE INGENIERÍA MECÁNICA 2013 – 2014

MAESTRÍA EN GERENCIA DE PROYECTOS DE INGENIERÍA UNIVERSIDAD NACIONAL DEL CALLAO - UNAC

FACULTAD DE INGENIERÍA ELÉCTRICA Y ELECTRÓNICA 2021 – ACTUALMENTE

EXPERIENCIA LABORAL

Constructora Gonzales Torres Asociados SAC ESPECIALISTA EN OBRAS ELECTROMECÁNICAS

01/12/2020 – En la Actualidad

Responsable de las obras eléctricas, electromecánicas, de automatización e hidráulicas de la Obra "Mejoramiento y Ampliación del Servicio de Agua Potable y Saneamiento en la Localidad de Baños del Inca y Anexos, Distrito de Los Baños del Inca-Cajamarca"

Consocio KEXMARC

SUPERVISOR ESPECIALISTA EN OBRAS ELÉCTRICAS Y ELECTROMECÁNICAS 01/07/2019 - 12/10/2020

Responsable de la supervisión de obras eléctricas, electromecánicas y de automatización de la Obra "Mejoramiento y Ampliación del Servicio de Agua Potable de los Sectores: Los Libertadores, Cerrito de la Libertad, Pultuquia Alta, Pampas Ocopilla – Distrito de Huancayo, Provincia de Huancayo - Junín"

Oficina de Infraestructura Penitenciaria - INPE INSPECTOR DE OBRAS

06/12/2018 - 18/06/2019

Inspección de los trabajos eléctricos y electromecánicos de la ejecución del "Mantenimiento de los Sistemas de Utilización en Media Tensión en 22,9 Kv Para el Sistema de Bombeo de Agua y del Establecimiento Penitenciario"

Consocio INGENIEROS KYM SUPERVISOR ESPECIALISTA EN INSTALACIONES ELÉCTRICAS

17/05/2018 - 25/09/2018

Responsable de la supervisión de obras eléctricas, electromecánicas y de automatización de la Obra "Mejoramiento, Ampliación del Servicio de Agua Potable e Instalación del Servicio de Saneamiento en el Centro Poblado de Carhuac, San Cristobal de Puytoc y Barrios Ayahuasi y Ñuñuga del Distrito de Pichus - Tayacaja - Huancavelica"

EDUCACIÓN COMPLEMENTARIA

• Curso: GESTIÓN DEL SEACE

Organismo Supervisor De Las Contrataciones Del Estado – OSCE. 15/06/2020 - 30/06/2020

Diplomado: GESTIÓN DE PROYECTOS DE INVERSIÓN PÚBLICA EN EL MARCO DEL INVERTE.PE

Escuela Nacional de Capacitación y Actualización Profesional - ENCAP. 05/06/2020 - 25/06/2020

• Curso: SEGURIDAD Y SALUD EN EL TRABAJO EN EL REINICIO DE OBRAS

Escuela Nacional de Capacitación y Actualización Profesional - ENCAP. 08/05/2020 - 18/05/2020

Curso: CÓMO ELABORAR REQUERIMIENTOS DE BIENES Y SERVICIOS

Organismo Supervisor De Las Contrataciones Del Estado – OSCE. 01/05/2020 - 15/05/2020

• Diplomado: GESTIÓN PÚBLICA

Escuela Nacional De Gestión Pública - ERCA 26/04/2020 - 26/05/2020

• Curso: GESTIÓN DE LA PROJET MANAGEMENT OFFICE

CUALITY CONSULTING SOLUTIONS. 24/04/2020 - 03/06/2020

Curso: EL SISTEMA DE GESTIÓN DE RECURSOS HUMANOS Y LA LEY DEL SERVICIO CIVIL

Escuela Nacional de Administración Pública - SERVIR. 25/03/2020 - 13/05/2020

Curso: VALORIZACIÓN Y LIQUIDACIÓN DE OBRAS

Escuela Nacional de Capacitación y Actualización Profesional - ENCAP. 20/03/2020 - 30/03/2020

Curso: LEY DE CONTRATACIONES DEL ESTADO EN CASOS DE EMERGENCIA

Escuela Nacional de Capacitación y Actualización Profesional - ENCAP. 16/03/2020 - 26/03/2020

Diplomado: SISTEMAS ELÉCTRICOS DE POTENCIA

Colegio de Ingenieros del Perú. 28/10/2017 - 11/03/2018

Corporación Oriente S.A. SUPERVISOR DE OBRA

21/02/2018 - 21/05/2018

Supervisor responsable en la Obra "Sistema de Utilización en Media Tensión 13,2 Kv Trifasico para la Planta de Abastecimiento Ninacaca de Petroperu S.A, Ubicado en el Distrito de Ninacaca Provincia y Departamento De Pasco".

Sociedad Ibérica de Construcciones Eléctricas S.A. (SICE) SUPERVISOR ESPECIALISTA EN INSTALACIONES ELECTROMECÁNICAS

01/08/2014 - 31/12/2017

Supervisor responsable en la ejecución del Proyecto "Estudio, Suministro, Montaje y Puesta en Marcha de los Componentes Electromecánico, Eléctrico, Informático (ITS) y Señalización, así como los Estudios y la Ejecución de las Subestaciones de Potencia (5.0 MVA) y Líneas de Energía en Media Tensión (20 KV) y Baja Tensión (400 - 380/220V), para el Proyecto Mejoramiento De La Av. Néstor Gambetta - Callao, Tramo III-B – Túnel Gambetta". Considerado como el primer túnel inteligente en todo el territorio peruano y el cuarto en Sudamérica.

Sociedad Ibérica de Construcciones Eléctricas S.A. (SICE) RESIDENTE DE OBRA ELÉCTRICAS

01/01/2014 - 04/07/2014

Responsable de la ejecución de las obras del "Sistemas de Utilización en Media Tensión 22,9 KV (Tensión de Operación Inicial 10 KV), y Baja Tensión 220 V, Para el Sistema Troncalizado Tetra Release 2, Sistema de Video Vigilancia y Sistema De Emergencia 105 de Los SITES Cerro Green (Cieneguilla), Cerro Quipa (Pucusana) y Cerro Musa (La Molina)" y de las obras eléctricas del "Suministro e Instalación de Instrumentación Complementaria En Zonas Inestables De La Represa Tablachaca – Huancayelica".

ELECTROCENTRO S.A. INSPECTOR DE OBRAS

13/05/2013 - 31/12/2013

Laboré en el área de Administración de Proyectos, y mis funciones fueron: Revisión, Aprobación y Supervisión de los expedientes técnicos y de la ejecución de Ampliaciones, Remodelación y Nuevos Proyectos de Redes eléctricas de Media y Baja Tensión Urbanos y Rurales, Sistemas de Utilización en Media y Baja Tensión, dentro del ámbito de concesión de la empresa ELECTROCENTRO S.A.

Industria Cerámica Laroka RESIDENTE DE OBRA

17/12/2012 - 11/05/2013

Responsable del diseño, elaboración del expediente técnico y la ejecución de la obra del Sistema de Utilización en Media Tensión en 13,2 kV para la Industria Cerámica Laroca E.I.R.L. - Sapallanga - Huancayo – Junín.

Consorcio TUPEC RESIDENTE DE OBRA

02/06/2012 - 30/11/2012

Responsable del diseño, planificación y control operativo del personal y unidades móviles durante la ejecución de la obra de *Electrificación Rural* en la localidad de Tupec, distrito de San Marcos, provincia de Huari, región Ancash.

Sociedad Ibérica de Construcciones Eléctricas S.A. (SICE) RESIDENTE ADJUNTO DE OBRA

16/03/2010 – 31/05/2012

Planificación y control operativo del personal y unidades Móviles durante la ejecución de la obra Remodelación del Alimentador A4124 y Redes de Media y Baja tensión de las ciudades de Lircay y Acobamba – Huancavelica. Para Electrocentro S.A.

SOFTWARE E INFORMÁTICA

- Windows 2010
- Office 2019
- Autocad 2D 3D
- DLT CAD (Software para diseño de Líneas de Transmisión)
- MS PROYECT
- COREL DRAW
- RED CAD (Software para diseño de Redes de Baja Tensión)
- CALCULUX (Software para diseño de sistemas de iluminación vial, interiores y exteriores)
- ILUMINA (Software para diseño de sistemas de iluminación vial, interiores y exteriores)
- DIALUX (Software para diseño de sistemas de iluminación vial, interiores y exteriores)
- NEPLAN (Programa para flujos de potencia y cálculos de corto circuito)
- DIGSILENT (Programa de cálculo para Análisis de Sistemas Eléctricos de Potencia)
- SISTEMAS SCADA (Nivel Intermedio)
- ECODIAL ADVANCE 4.4 (Calculo de Instalaciones Eléctricas en BT)
- LEAN CONSTRUCTION

Selgereli S.R.L. RESIDENTE DE OBRAS

01/01/2008 - 31/12/2009

Responsable de la administración y ejecución de los proyectos encomendados por la unidad minera **PAN AMERICAN SILVER PERÚ S.A.C.** para el levantamiento de observaciones de riesgo eléctrico, estandarización en planta y mina, talleres, maestranza, oficinas, edificaciones, y líneas de Transmisión en la **Unidad Minera de ARGENTUM** - **Tucto - Morococha**.

Selgereli S.R.L.

RESIDENTE DE OBRAS

31/12/2006 - 31/12/2007

Responsable de la administración y ejecución de los proyectos encomendados por la unidad minera **VOLCAN S.A.A. Compañía Minera** para ampliación y remodelación de instalaciones Eléctricas y Electromecánicas en Media y Baja Tensión en planta y mina, de la **Unidad Minera Cerro de Pasco, Paragsha - Pasco**.

TECSUR S.A. RESIDENTE ADJUNTO DE OBRA

03/01/2005 - 27/12/2005

Responsable de la planificación y control operativo del personal y unidades móviles durante la ejecución de las obras de Adecuación de Alumbrado Público a la Norma Técnica de Calidad de Suministro Eléctrico del Sector Típico II - Parte I, en las ciudades de Huamanga y Huánuco. Para Electrocentro S.A.

Desarrollo con Ingeniería Contratistas Generales S.A. - DISA ESPECIALISTA EN REDES DE MEDIA Y BAJA TENSIÓN

09/01/2002 - 09/12/2004

Laboré en el área de Proyectos de la empresa, y fui responsable de los diseño y elaboración de expedientes técnicos para redes en alta, media y baja tensión de los proyectos en cartera.